臺灣基隆地方法院刑事判決
110年度交簡上字第9號
上  訴  人  臺灣基隆地方檢察署檢察官
被      告  林德昌


上列上訴人因被告過失傷害案件，不服本院中華民國109 年12 
月25日109 年度基交簡字第370 號第一審刑事簡易判決（聲請簡
易判決處刑案號：109年度偵字第2954號），提起上訴，本院管
轄之第二審合議庭判決如下：
    主      文
上訴駁回。
林德昌緩刑貳年，並應履行如附件所示本院一一0年度基簡移調
字第2號調解筆錄所載條件。
    事實及理由
一、本案經本院審理結果，認原審以被告林德昌所為，係犯刑法
    第284條前段之過失傷害罪，而依刑事訴訟法第449條第1項
    前段、第3項、第454條第2項等規定，並審酌被告駕駛車輛
    ，本應高度謹慎並恪遵交通規則，以維護或保障所有道路使
    用者之人身、財產安全，竟疏未注意造成本件交通事故，並
    導致告訴人受傷，應予非難；另考量被告未能與告訴人達成
    和解，告訴人迄今猶未能取得分文賠償、損害未能獲得彌補
    等情，及被告自陳之學歷（高職畢業）、經濟狀況（勉持）
    、職業（大客車駕駛）等智識、家境、品行一切情狀，量處
    被告拘役35日，並諭知如易科罰金之折算標準，其認事用法
    均無違誤，量刑亦屬妥適，應予維持，除補充被告於本院合
    議庭審理時之自白外，其餘均引用如附件第一審刑事簡易判
    決書記載之事實、證據及理由。
二、檢察官上訴意旨略以：原審諭知被告林德昌拘役35日之判決
    ，固非無見。惟按科刑判決時，對刑之量定，固應以被告之
    責任為基礎，本於比例、平等及罪刑相當等原則，並審酌刑
    法第57條所列各款情狀為輕重之標準，然其中同條第10款所
    稱犯罪後之態度，係指被告犯罪後，因悔悟而力謀恢復原狀
    ，或與被害人和解，賠償損害等情形而言，此有最高法院97
    年度台上字第6725號判決可參。本件被告未能與告訴人徐卿
    秋達成和解，且被告迄未賠償告訴人分文，足認被告未見悛
    悔之意，犯後態度不佳，判處拘役35日之判決量刑過輕。
　　請求改判云云，為無理由，應予駁回。
三、末查，被告前未曾因故意犯罪受有期徒刑以上刑之宣告，有
    臺灣高等法院被告前案紀錄表1 份在卷可考，其因一時疏忽
    ，因過失而犯本案犯行，致罹刑典，固非可取，惟其業已坦
    承犯行，且與告訴人成立調解，有調解筆錄影本1 份附卷可
    稽，告訴人表示願意原諒被告，不再追究被告之責任，可見
    被告已深感悔悟，並積極填補告訴人所受損害，經此偵審程
    序及刑之宣告後，應能謹慎遵循法律規定，而無再犯之虞，
    本院因認對被告所宣告之刑以暫不執行為適當，爰依刑法第
    74條第1 項第1 款之規定，併予宣告緩刑2 年，以啟自新。
　　另為督促被告遵守調解條件，併依刑法第74條第2 項第3 款
    規定，命被告應履行如附件所示本院一一0年度基簡移調字
    第2號調解筆錄所載條件。倘被告於本案緩刑期間，違反上
    開所定負擔情節重大，足認原宣告之緩刑難收其預期效果，
    而有執行刑罰之必要，依刑法第75條之1 第1 項第4 款規定
    ，得撤銷其緩刑之宣告，併此敘明。
據上論斷，應依刑事訴訟法第455 條之1 第1 項、第3 項、第36
8 條、第373 條，刑法第74條第1 項第1 款、第2項第3款，判決
如主文。
本案經檢察官林明志聲請簡易判決處刑，經檢察官張長樹到庭執
行職務。
中    華    民    國   110    年    3    月    31    日
                  刑事第六庭  審判長法  官  劉桂金
　　　　　　　　　                  法  官  曾淑婷
                                    法  官  施又傑
以上正本證明與原本無異。
本件判決不得上訴。
中　　華　　民　　國　　110 　年　　3 　　月　　31　　日
　　　　　　　　　　　　　　　　　　書記官  陳胤竹　
【附件】　
臺灣基隆地方法院刑事簡易判決
109年度基交簡字第370號
聲　請　人　臺灣基隆地方檢察署檢察官
被　　　告　林德昌　男　民國00年0月00日生
　　　　　　　　　　身分證統一編號：Z000000000號
　　　　　　　　　　住○○市○○區○○路000巷0號（房屋已
　　　　　　　　　　　拆遷）
　　　　　　　　　  居基隆市○○區○○街000號（指定送達                        地址）
上列被告因過失傷害案件，經檢察官聲請以簡易判決處刑（109
年度偵字第2954號），本院判決如下：
    主      文
林德昌犯過失傷害罪，處拘役參拾伍日，如易科罰金，以新臺幣
壹仟元折算壹日。
    事實及理由
一、林德昌於民國109年2月7日下午4時50分，駕駛車牌000-0000
    號自用小客車，從基隆市信義區崇法街55巷上坡方向倒車出
    來至55巷與67巷口後，欲沿崇法街67巷朝下坡基隆地方法院
    方向行進；此時崇法街67巷對向道路，有由徐卿秋所駕駛之
    車牌000-000號普通重型機車，正沿崇法街67巷往上坡55巷
    方向行駛至巷口時，欲待左轉55巷，見林德昌倒車出巷口，
    乃在該處停等；林德昌倒車出崇法街55巷而自崇法街67巷往
    下坡行駛時，原應注意車前狀況，以隨時採取必要之安全措
    施，而依當時天候晴、日間自然光線、市區四岔路口、柏油
    路面乾燥、無缺陷、無障礙物，視距良好等路況，並無不能
    注意之情形，詎林德昌竟疏未注意，即貿然朝下坡方向行駛
    ，因而使所駕之BBV-2910號自用小客車左前車頭，擦撞到徐
    卿秋所駕機車之左側車身，造成徐卿秋左側踝部挫傷及右側
    踝部挫傷之傷害。嗣經警到場處理車禍事故，林德昌在場並
    向員警坦承為肇事者，而自首接受裁判，始悉上情。案經徐
    卿秋訴由基隆市警察局第二分局報告臺灣基隆地方檢察署檢
    察官偵查後，聲請簡易判決處刑。
二、證據及理由
(一)被告林德昌警詢、偵訊自白
(二)告訴人徐卿秋警詢、偵訊指訴。
(三)道路交通事故現場圖、道路交通事故調查報告表（一）、（
    二）、談話紀錄。
(四)車輛及現場照片16幀。
(五)衛生福利部基隆醫院診斷證明書。
(六)道路交通事故肇事人自首情形紀錄表。
三、論罪科刑
(一)被告之駕駛行為有過失，導致告訴人受傷，其過失行為與告
    訴人受傷結果，具有相當因果關係。核被告所為，係犯刑法
    第284條前段之過失傷害罪。
(二)被告於行為後，停留於現場，在有偵查權限之警察機關尚未
    知悉犯人前，主動向前來現場處理之警員承認為肇事人而接
    受裁判，有道路交通事故肇事人自首情形紀錄表在卷足參（
    109 年度偵字第2954號卷第35頁），是被告係對於未發覺之
    犯罪自首而受裁判，爰依刑法第62條前段之規定，減輕其刑
    。
(三)爰以行為人之責任為基礎，審酌被告駕駛車輛，本應高度謹
    慎並恪遵交通規則，以維護或保障所有道路使用者之人身、
    財產安全，竟疏未注意造成本件交通事故，並導致告訴人受
    傷，應予非難；另考量被告未能與告訴人達成和解，告訴人
    迄今猶未能取得分文賠償、損害未能獲得彌補等情，及被告
    自陳之學歷（高職畢業）、經濟狀況（勉持）、職業（大客
    車駕駛）等智識、家境、品行一切情狀，量處如主文所示之
    刑，並諭知易科罰金之折算標準。
四、依刑事訴訟法第449條第1項前段、第3項、第454條第1項，
    逕以簡易判決處如主文。
五、如不服本判決，得自判決送達之日起20日內，向本院提出上
    訴狀，上訴於本院合議庭。
六、本件經檢察官林明志偵查後，聲請簡易判決處刑。
中　　華　　民　　國　　109 　年　　12　　月　　25　　日
                    基隆簡易庭法  官  李辛茹
以上正本證明與原本無異。
如不服本判決應於收受送達後20日內向本院提出上訴書狀，並應
敘述具體理由；其未敘述上訴理由者，應於上訴期間屆滿後20日
內向本院補提理由書（均須按他造當事人之人數附繕）「切勿逕
送上級法院」。
中　　華　　民　　國　　109 　年　　12　　月　　25　　日
                              書記官  李建毅
附錄法條：
中華民國刑法第284條
因過失傷害人者，處1年以下有期徒刑、拘役或10萬元以下罰金；致重傷者，處3年以下有期徒刑、拘役或30萬元以下罰金。